臺灣高等法院高雄分院刑事裁定　　　　　　　　　　　　九十一年度抗字第八八號
　　　抗　告　人
　　　即　被　告　甲○○
　　　原　　　審
　　　選任辯護人　陳清和
右列抗告人因違反期貨交易法案件，不服臺灣高雄地方法院中華民國九十一年四月八
日裁定（九十年度訴字第一三０三號），提起抗告，本院裁定如左：
    主    文
抗告駁回。
    理    由
一、原裁定以：按提起上訴，應於送達判決後十日內為之，刑事訴訟法第三百四十九
    條規定甚明。本件抗告人即被告甲○○係於民國九十年三月一日收受本院判決正
    本（寄存送達於台北縣警察局三峽分局橫溪派出所），有送達證書在卷可稽，而
    其戶籍地址設於台北縣三峽鎮○○路○段七二號，亦有卷附法務部戶役政連結作
    業系統查詢資料一份可憑，依司法院所定「法院訴訟當事人在途期間標準」加計
    在途期間六日後，其上訴期間應於九十一年三月十七日即行屆滿，被告竟遲至九
    十一年四月一日始行上訴，顯已逾越上訴期間，其上訴即屬違背法律上之程式，
    應予駁回。爰依刑事訴訟法第三百六十二條前段規定，裁定駁回抗告人提起之上
    訴云云。
二、抗告意旨略以：抗告人即被告甲○○迄今未接獲原審法院判決，且抗告人在原審
    法院曾表示在外經商，由選任辯護人代為收受文件，本件原審判決在九十一年三
    月二十五日始送達於辯護人，抗告人隨即於同年四月一日提出上訴，並未逾十日
    之法定上訴期間，應屬合法上訴云云。
三、按提起上訴，應於送達判決後十日內為之；又應於法定期間內為訴訟行為之人，
    其住所、居所或事務所不在法院所在地者，計算該期間時，應扣除其在途期間，
    刑事訴訟法第三百四十九條、第六十六條第一項分別定有明文。次按原審之代理
    人或辯護人固得為被告之利益上訴，惟不得與被告明示之意思相反，觀之刑事訴
    訟法第三百四十六條甚明，是原審之代理人或辯護人此等提起上訴之權限並非獨
    立上訴權，其上訴期間之計算，仍應自被告收受判決書日為準（參見林鈺雄著「
    刑事訴訟法」下冊第七百二十七頁；林山田著「刑事程序法」第六百零八頁；最
    高法院三十年上字第二七０二號判例）。再按送達文書，除刑事訴訟法第一篇第
    六章特別規定外，準用民事訴訟法之規定，刑事訴訟法第六十二條亦有明文。而
    民事訴訟法第一百三十八條所規定之寄存送達，係以將文書寄存送達地之自治或
    警察機關，並作送達通知書，黏貼於應受送達人住居所、事務所或營業所門首時
    ，為送達之時；應受送達人究於何時前往領取應受送達之文書，或並未前往領取
    ，該文書嗣經退還原送達法院，於送達之效力均無影響，有最高法院八十九年台
    聲字第一三號判決可資參照。查本件抗告人即被告甲○○籍設於台北縣三峽鎮○
    ○路○段七十二號，有卷附法務部戶役政連結作業系統查詢資料一份可稽，而原
    審法院於審理時，經按址通知被告到庭，以寄存送達方式送達被告後，被告亦均
    按期到庭應訊，有送達證書及原審法院九十年十二月十七日訊問筆錄、九十一年
    一月二十四日審判筆錄可憑，本件原審判決正本於九十一年三月一日送達上址，
    因未獲會晤本人，亦無受領文書之同居人或受僱人，而將該判決正本寄存於台北
    縣警察局三峽分局橫溪派出所，並黏貼寄存送達通知書於收件人即被告之門首，
    被告雖未前往領取判決，依前開判決意旨，仍不影響該合法寄存送達之效力。是
    以，本件抗告人即被告甲○○係於民國九十一年三月一日，受合法送達而收受本
    院判決正本，有送達證書一紙存於原審卷第八十頁可按，另依司法院所定「法院
    訴訟當事人在途期間標準」加計在途期間六日後，其上訴期間應於九十一年三月
    十七日（原裁定誤載十六日）即行屆滿。至抗告人主張於原審審理中陳明由選任
    辯護人為送達代收人等情，惟綜觀全卷被告並無此陳明，而參照上開判例及說明
    ，選任辯護人非獨立上訴權人，其受送達並不生起算上訴期間之效力，其上訴期
    間仍應自被告收受判決之日起算。則辯護人遲至九十一年四月一日始向原審法院
    提起上訴，顯已逾越法定上訴期間。原審以抗告人上訴逾期為由，而裁定駁回其
    上訴，核無不合，抗告人之抗告，為無理由，應予駁回。
四、據上論斷，應依刑事訴訟法第四百十二條，裁定如主文
中    華    民    國     九十一     年       五       月      二十      日
                              臺灣高等法院高雄分院刑事第一庭
                                  審判長法官  王光照
                                        法官  黃仁松
                                        法官  黃壽燕
右正本證明與原本無異。
如不服本裁定應於送達後五日內向本院提出再抗告狀。
                                書記官  黃富美
中    華    民    國     九十一     年       五       月     二十一     日
                                                                        Ｋ
